【裁判字號】    99,訴,1606
【裁判日期】    990903
【裁判案由】    妨害性自主罪
【裁判全文】
臺灣臺中地方法院刑事判決          99年度訴字第1606號
公  訴  人  臺灣臺中地方法院檢察署檢察官
被      告  乙○○
上列被告因妨害性自主罪案件，經檢察官提起公訴（98年度偵字
第25329號），本院判決如下：
    主  文
乙○○對於未滿十四歲之女子為猥褻之行為，處有期徒刑柒月。
    事  實
一、乙○○素行不佳，前曾犯竊盜等罪（均未構成累犯），詎仍
    不知悔改。乙○○於民國（下同）98年10月5日上午，見鄰
    居即代號00000000女（91年5月生，真實姓名年籍均詳卷，
    以下簡稱為甲○）進入其臺中縣○○鄉○○路○段○○巷○
    ○號住處，明知甲○為未滿14歲之兒童，對於性自主權之觀
    念未臻成熟，竟基於猥褻之犯意，在房內撫摸、親吻及以生
    殖器磨蹭甲○之下體。嗣甲○由家人即代號00000000C男、
    00000 000E男於乙○○住家前尋回。翌日，經學校老師即代
    號0000 0000D男詢問甲○其98年10月5日未到校之原因，甲
    ○始道出上情。
二、案經臺中縣警察局移請臺灣臺中地方法院檢察署檢察官偵查
    起訴。
    理  由
一、按現行刑事訴訟法為保障被告之反對詰問權，排除具有虛偽
    危險性之傳聞證據，以求實體真實之發見，於該法第一百五
    十九條第一項明定被告以外之人於審判外之言詞或書面陳述
    ，除法律有規定者外，不得作為證據。而刑事訴訟法第一百
    五十九條之一至一百五十九條之四有傳聞法則之例外規定，
    且被告以外之人於審判外之陳述，雖不符前四條之規定，而
    經當事人於審判程序同意作為證據，法院審酌該言詞陳述或
    書面陳述作成時之情況，認為適當者，亦得為證據；當事人
    、代理人或辯護人於法院調查證據時，知有第一百五十九條
    第一項不得為證據之情形，而未於言詞辯論終結前聲明異議
    者，視為有前項之同意，刑事訴訟法第一百五十九條之五定
    有明文。其立法意旨在於傳聞證據未經當事人之反對詰問予
    以核實，原則上先予排除。惟若當事人已放棄反對詰問權，
    於審判程序中表明同意該等傳聞證據可作為證據；或於言詞
    辯論終結前未聲明異議，基於尊重當事人對傳聞證據之處分
    權，及證據資料愈豐富，愈有助於真實發見之理念，且強化
    言詞辯論主義，使訴訟程序得以順暢進行，上開傳聞證據亦
    均具有證據能力。本件檢察官、被告並未就本院以下所引用
    被告以外之人於審判外之陳述有所爭執，且迄於言詞辯論終
    結前，均未主張有刑事訴訟法第一百五十九條第一項不得為
    證據之情形，是應認已同意作為證據，且經本院審酌後，認
    無不適當之情形，應認均有證據能力，合先敘明。
二、訊據被告乙○○固對於上揭其有在案發當時在其位於臺中縣
    ○○鄉○○路○段○○巷○○號住處，經被害人甲○之表兄
      尋獲被害人甲○，並將被害人甲○帶回；其認識被害人甲
      ○，並且跟被害人甲○並無恩怨。而案發之後，被害人甲
      ○之家屬並未因前開案件據以要求其和解並支付款項等之
      事實坦承不諱，然矢口否認有何前揭之妨害性自主犯行，
      辯稱：伊並未猥褻被害人甲○，伊不會這麼做，伊個人之
      個性是不會作這種沒有道德之事情，但並無證據證明，惟
      伊願意與被害人甲○之家屬協商和解事宜。復辯稱：伊真
      的沒有做這件事情，但是案發當日證人甲○有無去伊之家
      裡去，伊現在不記得了云云。惟查被告乙○○於警詢時曾
      辯稱：「98年10月5日早上我在家睡覺，甲○只有經過我
      家門前，沒有進來；完全是小孩子亂講話；她二哥來找她
      時，我剛好在旁邊」云云。嗣於偵訊中再改稱：「甲○上
      午到我家，她待了1、2個小時，她經過我家，到我家裡玩
      ，我請她坐，她在客廳內坐了1、2個小時，我跟她聊天，
      聊些原住民與學校的事，開一些玩笑，只有這樣子。（問
      ：是否願意接受測謊？）好，我一定會來。」云云。其前
      後辯解差異甚大，若無其事，何需故為隱匿，嗣亦拒絕接
      受測謊？而上開犯罪事實，已據被害人甲○分別於警詢及
      偵審中指述綦詳（其證詞之若干差異，應考量甲○年齡呈
      現之有限表達、理解、陳述等能力。況甲○就被告撫摸、
      親吻及以生殖器磨蹭其下體之陳述，自始一致，且有羞於
      表達之情形。又甲○並無誣攀被告之動機。），其中於本
      院99年8月20日審理時，到庭證稱如下：「（檢察官問證
      人甲○（提示偵訊娃娃）：你去被告乙○○家裡時，被告
      乙○○是如何弄你，請當庭操作一下？）證人答：證人甲
      ○當庭操作偵訊娃娃：被害人舉起脫掉褲子露出生殖器之
      成年男性娃娃並壓在女性娃娃身上。被告乙○○用手摸我
      尿尿的地方，並且用手指女性娃娃尿尿的地方。被告乙○
      ○也用有嘴巴親我尿尿的地方，他沒有把我的上衣脫掉，
      但是他有把我的外長褲子及內褲脫掉。被告乙○○壓著我
      時候，也有動，是用他的生殖器摩擦我尿尿的地方，是摩
      擦我尿尿外面的地方，並沒有插入尿尿的地方，這樣的時
      間沒有學校上課一節課時間那麼久，但時間沒有很久。被
      告乙○○的手除了摸我尿尿外面的地方，並沒有以手指伸
      入我尿尿裡面。」（見本院99年8月20日審判筆錄），核
      與證人即代號00000000C男、00000000D男、00000000E男
      、00000000甲○於警詢時之證詞相符，並有指認犯罪嫌疑
      人紀錄表、訪查紀錄、學生輔導資料紀錄表、學籍紀錄表
      各1份、現場照片6張等在卷足資佐證。而被告乙○○於本
      院99年8月20日審理時，到庭行反詰問如下：「（被告乙
      ○○問：沒有問題詢問，但提出書面表示：『我沒有對你
        怎麼樣？你能不能原諒我，好嗎？』之書面附卷，我並
        沒有對證人甲○做什麼事情。）」（見本院99年8月20
        日審判筆錄）。足見被告乙○○內心實有愧疚之處。是
        綜據上述，被告乙○○空言否認，所辯無非臨訟畏罪飾
        卸之詞，要無足採，事證已臻明確，被告乙○○犯行洵
        堪認定。
三、核被告乙○○所為，係犯刑法第227條第2項之對於未滿14歲
    之女子為猥褻行為罪。又被告乙○○固為已滿二十歲為成年
    人，其係對未滿十四歲之女子犯罪，雖兒童及少年福利法於
    九十二年五月二十八日修正公布，同年月三十日生效，其第
    七十條第一項規定：「成年人教唆、幫助或利用兒童及少年
    犯罪或與之共同實施犯罪或故意對其犯罪者，加重其刑至二
    分之一。但各該罪就被害人係兒童及少年已定有特別處罰規
    定者，不在此限。」，惟因刑法第二百二十七條第二項之罪
    係特別規定以被害人年齡未滿十四歲者為其處罰之特殊要件
    ，參照最高法院八十三年度臺上字第二八六三號裁判意旨，
    無再適用兒童及少年福利法第七十條第一項前段規定加重處
    罰之餘地，併此敘明。爰審酌被告乙○○犯罪之動機、目的
    、手段、品行不佳，詳如前述，此有台灣台中地方法院檢察
    署刑案資料查註紀錄表1份在卷可按、所生危害及犯罪後猶
    飾詞狡賴犯行，毫無悔意，且犯罪後迄今仍未與被害人甲○
    達成民事和解，取得諒解，犯後態度不佳等一切情狀，量處
    如主文所示之刑，以資懲儆。
據上論斷，應依刑事訴訟法第二百九十九條第一項前段、刑法
第二百二十七條第二項，判決如主文。
中    華    民    國    99    年    9     月    3     日
                    刑事第八庭審判長法  官  許金樹
                                    法  官  劉國賓
                                    法  官  洪俊誠
以上正本證明與原本無異。
如不服本判決，應於判決收受送達後10日內向本院提出上訴狀，
上訴於臺灣高等法院臺中分院（並應敘述具體上訴理由及檢附繕
本）。上訴書狀如未敘述上訴理由，應於上訴期間屆滿後20日內
補提上訴理由書於本院（均須按他造當事人之人數附具繕本）「
切勿逕送上級法院」。
                                    書記官  蕭榮峰
中    華    民    國    99    年    9     月    3     日
附錄論罪科刑實體法條文：
刑法第227條第2項：
對於未滿十四歲之男女為猥褻之行為者，處6個月以上5年以下有
期徒刑。

司法院資訊處製作；財團法人民間司法改革基金會備份。
